【裁判字號】    89,判,1925
【裁判日期】    890615
【裁判案由】    廢棄物清理法
【裁判全文】
行  政  法  院  判  決                          八十九年度判字第一九二五號
    原      告  乙○○
    被      告  桃園縣大園鄉公所
右當事人間因廢棄物清理法事件，原告不服臺灣省政府中華民國八十八年五月三日八
八府訴二字第一五二○○一號再訴願決定，提起行政訴訟，本院判決如左︰
    主  文
原告之訴駁回。
    事  實
緣原告未依法取得清除處理廢棄物許可證，而在桃園縣大園鄉○○村○鄰○○段一四
九、一五○地號土地上從事垃圾處理，為被告稽查人員於民國八十七年七月十六日、
七月十八日兩度查獲，遂依違反廢棄物清理法規定各處罰鍰五萬元（折合新台幣各十
五萬元），原告不服，循序提起訴願、再訴願，遞遭決定駁回，遂提起本件行政訴訟
。茲摘兩造訴辯意旨如次：
甲、原告起訴意旨略以︰
一、原告受僱於訴外人騰實業有限公司（下稱騰公司），從事垃圾處理事宜。被
    告於八十七年七月十六日及七月十八日查獲之從事垃圾處理事宜，應係騰公司
    之行為，不應將責任歸諸原告。
二、原告與騰公司負責人甲○○各出資新台幣五十萬元經營該公司，統一發票每月
    各開一本，原告受有充分授權，整本支票均為原告筆跡。
三、原告曾提出任職於騰公司之在職證明，並有該公司出具之切結書，均足以證明
    原告確為騰公司員工無訛。
乙、被告答辯意旨略謂︰
一、原告於八十七年七月十六日及八十七年七月十八日於桃園縣大園鄉○○村○鄰○
    ○段一四九、一五○地號上從事垃圾處理，為被告稽查員查獲，原告亦於訴願書
    內承認確有其事。
二、至於原告訴稱其受僱於騰公司云云，業經騰公司負責人於八十七年九月十日
    出具切結書證明原告從未任職於該公司。爾後於八十六年六月二十八日所出具之
    在職證明書、切結書係屬事後偽造，不足採信。
三、被告處分，並無錯誤，敬請駁回原告之訴等語。
    理  由
一、按「公、民營廢棄物清除處理機構經營廢棄物貯存、清除或處理業務，應列明專
    業技術人員與貯存清除、處理之工具、方法、設備及場所，向地方主管機關申請
    核發許可證。」「公、民營廢棄物清除、處理機構，違反第二十條規定者處二萬
    元以上伍萬元以下罰鍰，並制止其營業。」廢棄物清理法第二十條前段、第二十
    七條定有明文。
二、查原告未依法取得清除處理廢棄物許可證，而在桃園縣大園鄉○○村○鄰○○段
    第一四九、一五○號土地上從事垃圾之處理，為被告稽查人員於八十七年七月十
    六日、七月十八日兩度查獲之事實，有被告填製之「違反廢棄物清理法案件告發
    單」二紙附原處分可稽，並為原告所是認，自堪信為實在。惟原告訴稱伊係受
    僱於騰公司處理垃圾事宜云云，是本件待查明者厥為原告所訴是否屬實。
三、原告固提出騰公司於八十七年八月五日出具之證明書，載明原告自八十七年七
    月一日起擔任該公司司機之職，惟查騰公司復於八十七年九月十日出具切結書
    ，表明原告從未任職該公司，原告所持之「在職證明」係屬偽造各在，是原告
    主張伊為騰公司員工，已難遽信。第查騰公司係於八十一年九月一日設立登
    記，董事長為甲○○，資本額為新台幣五百萬元，有該公司執照影本附卷可稽，
    已與原告主張伊與甲○○各出資新台幣五十萬元設立之情形不符；況本院依職權
    向財政部財稅資料中心函查原告八十七年所得稅申報資料，其主要所得係來自旭
    華交通企業有限公司及三和事業有限公司，有各該公司扣繳憑單存可參，另本
    院向勞工保險局查詢結果，原告並未由騰公司投保勞工保險，此亦有勞工保險
    投保單位基本資枓一紙附足據，原告就此亦不否認，益足佐證原告於本件發生
    時，並未受僱於該公司。至原告於本件起訴時，另提出騰公司出具之切結書，
    載原告自八十七年五月一日起任職該公司，先前否認原告為公司員工，係屬誤
    會云云。核屬迴護原告之舉，殊難採信。
四、原告未向地方主管機關申請核發許可證，而於前揭時地從事廢棄物處理，從而被
    告依廢棄物清理法第二十七條規定裁處罰鍰五萬元、五萬元，均無不合，一再訴
    願決定遞予維持，亦無違誤，原告起訴意旨猶執陳詞爭執，為無理由，應予駁回
    。
據上論結，本件原告之訴為無理由，爰依行政訴訟法第二十六條後段，判決如主文。
中    華    民    國     八十九      年      六      月      十五       日
                    行 政 法 院 第 四 庭
                                審 判 長 評  事      葉  振  權
                                         評  事      吳  錦  龍
                                         評  事      吳  明  鴻
                                         評  事      尤  三  謀
                                         評  事      陳  光  秀
右  正  本  證  明  與  原  本  無  異
                                         法院書記官  阮  桂  芬
中    華    民    國     八十九      年      六      月      十五       日


司法院資訊處製作；財團法人民間司法改革基金會備份。
